ACORDAO-COMPLETO-2530044

ACÓRDÃO 1542/2022 ATA 9/2022 - SEGUNDA CÂMARA

VISTOS, relatados e discutidos estes autos que cuidam de Tomada de Contas Especial instaurada pela Agência Nacional do Cinema  (Ancine) , em desfavor de Mocho Produções Eireli (CNPJ: 10.543.795/0001-38) , Nelson Foerster Nejaim (CPF: XXX.249.744-XX) e Juliana Vanessa Lira da Costa (CPF: XXX.953.214-XX) , em virtude da não comprovação da boa e regular aplicação dos recursos captados mediante incentivo fiscal da Lei 8.685/1993, em face da omissão no dever de prestar contas dos recursos destinados ao projeto "Elas" (Salic 12-0194) ,
ACORDAM os Ministros do Tribunal de Contas da União, reunidos em Sessão da Segunda Câmara, diante das razões expostas pelo Relator, em:
9.1. com fulcro no art. 12, § 3º, da Lei 8.443/1992, considerar revel Juliana Vanessa Lira da Costa (CPF: XXX.953.214-XX) , para todos os efeitos, dando-se prosseguimento ao processo;
9.2. nos termos dos arts. 1º, inciso I, 16, inciso III, alíneas "a" e "c", § 2º, da Lei 8.443/1992 c/c os arts. 19 e 23, inciso III, da mesma Lei, e com arts. 1º, inciso I, 209, incisos I e III, 210 e 214, inciso III, do Regimento Interno/TCU, julgar irregulares as contas da empresa Mocho Produções Eireli (CNPJ: 10.543.795/0001-38) , Nelson Foerster Nejaim (CPF: XXX.249.744-XX) e Juliana Vanessa Lira da Costa (CPF: XXX.953.214-XX) , condenando-os ao pagamento das importâncias a seguir especificadas, atualizadas monetariamente e acrescida dos juros de mora, calculada a partir da data discriminada até a data da efetiva quitação do débito, fixando-lhes o prazo de quinze dias, para que comprovem, perante o Tribunal, o recolhimento da referida quantia aos cofres do Fundo Nacional de Cultura, nos termos do art. 23, inciso III, alínea "a", da citada lei:
	Data de ocorrência
	Valor do débito (R$) 

	25/10/2012
	30.000,00

	05/11/2012
	3.000,00

	04/12/2012
	4.800,00

	04/01/2013
	4.800,00

	04/02/2013
	4.800,00

	04/03/2013
	4.800,00

	14/03/2013
	16.050,00

	04/04/2013
	4.800,00

	05/04/2013
	17,00

	16/04/2013
	3.300,00

	23/04/2013
	5.500,00

	26/04/2013
	25,00

	30/04/2013
	35,00

	04/05/2013
	4.800,00

	09/05/2013
	736,00

	15/05/2013
	800,00

	23/05/2013
	671,50

	27/05/2013
	60,50

	05/06/2013
	316,00

	14/06/2013
	14.000,00

	17/06/2013
	500,00

	17/06/2013
	21,50

	18/06/2013
	10.400,00

	19/06/2013
	5.030,00

	02/07/2013
	13.806,36

	04/07/2013
	4.800,00

	15/07/2013
	2.970,00

	17/07/2013
	12.000,00

	18/07/2013
	154,40

	21/07/2013
	500,00

	22/07/2013
	1.320,00

	23/07/2013
	800,00

	04/08/2013
	4.800,00

	08/08/2013
	3.500,00

	19/08/2013
	800,00

	21/08/2013
	3.500,00

	29/08/2013
	273,00

	04/09/2013
	4.800,00

	16/09/2013
	10,00

	17/09/2013
	800,00

	04/10/2013
	4.800,00

	16/10/2013
	800,00

	04/11/2013
	9.600,00

	05/11/2013
	207,00

	12/11/2013
	153,00

	14/11/2013
	800,00

	26/11/2013
	994,00

	04/12/2013
	9.600,00

	13/12/2013
	550,00

	19/12/2013
	2.980,00

	26/12/2013
	106,09

	04/01/2014
	4.800,00

	31/01/2014
	3.330,25

	04/02/2014
	4.800,00

	10/02/2014
	35,00

	13/02/2014
	68.606,17

	14/02/2014
	44.500,00

	17/02/2014
	6.500,00

	18/02/2014
	42.650,00

	19/02/2014
	25.000,00

	20/02/2014
	16.500,00

	21/02/2014
	5.000,00

	25/02/2014
	5.000,00

	26/02/2014
	6.000,00

	27/02/2014
	14.000,00

	28/02/2014
	5.000,00

	04/03/2014
	4.800,00

	06/03/2014
	160,00

	04/04/2014
	4.800,00

	16/04/2014
	13.000,00

	09/06/2014
	207.590,00

	02/07/2014
	231,15

	14/08/2014
	300,00

	18/08/2014
	3.750,00

	02/09/2014
	900,00

	03/12/2014
	10.000,00

	25/03/2021
	33,77

9.3. aplicar individualmente a Mocho Produções Eireli (CNPJ: 10.543.795/0001-38) , Nelson Foerster Nejaim (CPF: XXX.249.744-XX) e Juliana Vanessa Lira da Costa (CPF: XXX.953.214-XX) , a multa prevista no valor de R$ 10.000,00 prevista no art. 57 da Lei 8.443/1992 c/c o art. 267 do Regimento Interno do TCU, fixando-lhes o prazo de quinze dias, a contar da notificação, para que comprovem, perante o Tribunal (art. 214, III, alínea "a", do Regimento Interno do TCU) , o recolhimento da dívida aos cofres do Tesouro Nacional, atualizada monetariamente desde a data deste acórdão até a data do efetivo recolhimento, se paga após o vencimento, na forma da legislação em vigor;
9.4. com fundamento no art. 26, inciso I, da Lei 8.443, de 1992 c/c o art. 217, §§ 1º e 2º do Regimento Interno, autorizar, desde logo, caso requerido, o parcelamento da dívida em até 36 parcelas, incidindo sobre cada parcela, corrigida monetariamente, os correspondentes acréscimos legais fixando- lhe o prazo de quinze dias, a contar do recebimento da notificação, para comprovar perante o Tribunal o recolhimento da primeira parcela, e de trinta dias, a contar da parcela anterior, para comprovar os recolhimentos das demais parcelas, devendo incidir sobre cada valor mensal, atualizado monetariamente, os juros de mora devidos, no caso do débito, na forma prevista na legislação em vigor, alertando ao responsável de que a falta de comprovação do recolhimento de qualquer parcela importará o vencimento antecipado do saldo devedor, nos termos do § 2º do art. 217 do Regimento Interno deste Tribunal;
9.5. autorizar, desde logo, a cobrança judicial da dívida, caso não atendida a notificação, na forma do disposto no art. 28, inciso II, da Lei 8.443/1992;
9.6. enviar cópia deste Acórdão à Procuradoria da República do Estado de São Paulo, nos termos do § 3º do art. 16 da Lei 8.443/1992, c/c o § 7º do art. 209 do Regimento Interno do TCU, para adoção das medidas cabíveis; e
9.7. enviar cópia do presente Acórdão à Agência Nacional do Cinema  (Ancine)  e aos responsáveis, para ciência, informando que a presente deliberação, acompanhada do Relatório e do Voto que a fundamenta, está disponível para a consulta no endereço www.tcu.gov.br/acordaos.

TOMADA DE CONTAS ESPECIAL. TCE instaurada pelo(a) Agência Nacional do Cinema em razão de Omissão no dever de prestar contas, Lei do Audiovisual, que teve por objeto ELAS (nº da TCE no sistema: 1941/2018).

Segunda Câmara

Agência Nacional do Cinema.

3. Interessados/Responsáveis:
3.1. Responsáveis: Juliana Vanessa Lira da Costa (XXX.953.214-XX); Mocho Producoes Eireli (10.543.795/0001-38); Nelson Foerster Nejaim (XXX.249.744-XX).

13.1. Ministros presentes: Bruno Dantas (Presidente), Augusto Nardes, Aroldo Cedraz e Antonio Anastasia (Relator).
13.2. Ministro-Substituto presente: Marcos Bemquerer Costa.

PRU-3

PROCURADORIA REGIONAL DA UNIAO DA 3 REGIAO

ANTONIO ANASTASIA

Trata-se de tomada de contas especial instaurada pela Agência Nacional de Cinema em desfavor de Mocho Produções Eireli, Nelson Foerster Nejaim e Juliana Vanessa Lira da Costa, em razão da omissão no dever de prestar contas dos recursos captados, mediante incentivo fiscal da Lei do Audiovisual, destinados ao projeto "Elas" (Salic 12-0194) .
2.	Reproduzo, nos termos do art. 1º, § 3º, inciso I, da Lei 8.443/92, a instrução de peça 188, produzida pela Secretaria de Controle Externo de Tomada de Contas Especial (Secex-TCE) , endossada pelo corpo diretivo da Unidade (peças 189-190) e pelo representante do MP/TCU, Subprocurador-Lucas Rocha Furtado (peça 191) .
"INTRODUÇÃO
Cuidam os autos de tomada de contas especial instaurada por Agência Nacional do Cinema (Ancine) , em desfavor de Mocho Produções Eireli (CNPJ: 10.543.795/0001-38) , Sr. Nelson Foerster Nejaim (CPF: XXX.249.744-XX) e Sra. Juliana Vanessa Lira da Costa (CPF: XXX.953.214-XX) , em virtude da não comprovação da boa e regular aplicação dos recursos captados mediante incentivo fiscal da Lei do Audiovisual, em face da omissão no dever de prestar contas dos recursos destinados ao projeto "Elas" (Salic 12-0194) , descrito da seguinte forma: "ELAS", tendo por objeto a realização de um documentário seriado, de caráter cultural e educativo, a respeito de história de grandes e influentes mulheres, aprovado e autorizado pela Deliberação-Ancine 221/2012 (peça 20) , permitindo a captação de recursos financeiros através do art. 39, inciso X, Medida Provisória 2.228-1, de 6/9/2001, introduzido pelo art. 14 da Lei 10.454, de 13/5/2002, (peça 20, p. 2) 
HISTÓRICO
Em 10/7/2017, com fundamento na IN/TCU 71/2012, alterada pela IN/TCU 76/2016 e DN/TCU 155/2016, o dirigente da instituição Agência Nacional do Cinema (Ancine) autorizou a instauração da tomada de contas especial. O processo foi registrado no sistema e-TCE com o número 1941/2018.
O Salic 12-0194 foi firmado no valor de R$ 1.140.000,00, com contrapartida de R$ 60.000,00, totalizando R$ 1.200.000,00 (valor este autorizado por redimensionamento, ante a Deliberação 212/2013, peça 49, p. 276 e peça 48) , no período de 04/12/2012 a 31/12/2016 (peça 20) , com prazo para execução dos recursos 04/12/2012 a 31/12/2016, recaindo o prazo para prestação de contas em 1/3/2017.
A previsão de captação (relação de recibos/boletos) que totaliza esses R$ 1.140.000,00 consta das peças 23, 36 e 55, nos valores de R$ 418.000,00, R$ 418.000,00 e R$ 304.000,00, respectivamente. Os valores captados que foram efetivamente disponibilizados à proponente constam dos extratos bancários (peça 73) , de onde se pode extrair o seguinte quadro:
	Data de ocorrência
	Valor histórico (R$) 
	Localização (peça 73, p.) 

	13/3/2013
	447.918,32
	4

	14/6/2013
	449.174,37
	5

	12/2/2014
	313.705,62
	6

	Total 
	1.210.798,31
	
	O fundamento para a instauração da Tomada de Contas Especial, conforme consignado na matriz de responsabilização elaborada pelo tomador de contas, foi a constatação da seguinte irregularidade: 
Não apresentação do Formulário da Execução Final e da Prestação de Contas Final do Projeto, conforme DESPACHO Nº 209-E/2018/SFO/CPC.
Os responsáveis arrolados na fase interna foram devidamente comunicados e, diante da ausência de justificativas suficientes para elidir a irregularidade e da não devolução dos recursos, instaurou-se a tomada de contas especial.
	No relatório (peça 114) , o tomador de contas concluiu que o prejuízo importaria no valor original de R$ 1.210.798,31, imputando-se a responsabilidade a Mocho Produções Eireli, ao Sr. Nelson Foerster Nejaim, sócio administrador, período de 16/12/2008 até o momento, na condição de proponente e à Sra. Juliana Vanessa Lira da Costa, sócia administradora, no período de 11/7/2011 a 23/7/2014, (peça 137, p. 115) , na condição de proponente. 
		Em 4/7/2019, a Controladoria-Geral da União emitiu o relatório de auditoria (peça 115) , em concordância com o relatório do tomador de contas. O certificado de auditoria e o parecer do dirigente do órgão de controle interno concluíram pela irregularidade das presentes contas (peças 116 e 117) .
	Em 15/7/2019, o ministro responsável pela área atestou haver tomado conhecimento das conclusões contidas no relatório e certificado de auditoria, bem como do parecer conclusivo do dirigente do órgão de controle interno, manifestando-se pela irregularidade das contas, e determinou o encaminhamento do processo ao Tribunal de Contas da União (peça 118) .
	Na instrução inicial de peça 121 propôs-se a realização de citação e audiência dos responsáveis. Regularmente citados, Mocho Produções Eireli e o Nelson Foerster Nejaim apresentaram suas alegações de defesa (peças 137-141) , com envio intempestivo da prestação de contas. Quanto à Sra. Juliana Vanessa Lira da Costa foi declarada sua revelia, ante seu silêncio.
Conforme análise realizada na instrução de peça 146, os responsáveis Mocho Produções Eireli e o Nelson Foerster Nejaim argumentaram basicamente, quanto à omissão da prestação de contas, que a tarefa de prestar contas estava a cargo da sócia administradora Juliana Vanessa Lira da Costa, que teria deixado a empresa em 2014 sem desincumbir-se desse dever. Ao serem notificados em 2016 pela Ancine, constaram a ausência dos arquivos contendo a documentação necessária à prestação de contas.
Tais argumentos não foram acolhidos, rejeitando-se as razões de justificativa de Nelson Foerster Nejaim.
Considerando que os responsáveis apresentaram intempestivamente a prestação de contas, junto às alegações de defesa, propôs-se diligenciar a Agência Nacional do Cinema - ANCINE nos seguintes termos:
a) diligenciar a Agência Nacional do Cinema - ANCINE, para que, no prazo de 60 (sessenta) dias a contar da ciência, informe sobre a regularidade ou não da documentação comprobatória da prestação de contas objeto do projeto Salic 12-0194, encaminhada ao Tribunal;
b) informar à Agência Nacional do Cinema - ANCINE que a resposta à diligência deve englobar as análises das execuções físicas e financeiras do projeto Salic 12-0194, incluindo eventuais débitos, especificando motivação, data e valor de cada um; e
c) encaminhar à Agência Nacional do Cinema - ANCINE, cópia integral do processo e cópia da mídia digital (17 DVDs, conforme peça 141 e aba "itens digitalizáveis") apresentados a este Tribunal, a fim de subsidiar sua análise.
Em cumprimento ao despacho do relator, Ministro Raimundo Carreiro (peça 149) , foi expedida a diligência por meio do Ofício 65597/2020 (peça 151) , recebida em 28/12/2020 (peça 155) .
	Em resposta, a ANCINE encaminhou os expedientes de peças 157 e 158, informando que os documentos apresentados pelos responsáveis a título de prestação de contas, acrescidos daqueles já disponíveis na Agência, seriam insuficientes para uma análise preliminar da prestação de contas por sua Superintendência de Prestação de Contas.
Conforme consta do quadro de peça 158, estariam ausentes na prestação de contas os seguintes elementos exigidos na Seção II, da IN 110/2012, à época vigente:
a) Demonstrativos dos extratos das contas correntes;
b) Relação de pagamentos da contrapartida;
c) Demonstrativo Orçamentário;
d) Comprovantes de recolhimentos dos saldos das contas-correntes de movimentação e de aplicação dos
recursos;
e) Comprovantes de encerramento das contas-correntes de movimentação de recursos;
f) Extrato das contas corrente de movimentação, compreendendo o período da abertura até seu encerramento;
g) Solicitação de redução do orçamento global do projeto aprovado, para os valores efetivamente executados; e
h) Comprovante de entrega da cópia final de Depósito Legal em instituição credenciada pela ANCINE.
	Em nova instrução (peça 161) , entendeu-se que o conjunto dos documentos apresentados pelos responsáveis, juntamente com as mídias de DVDs da obra, já encaminhadas à Agência, e a obtenção dos extratos bancários junto ao Banco do Brasil, por diligência da própria ANCINE, seriam suficientes para que houvesse manifestação conclusiva acerca da regularidade ou não da execução física e financeira do projeto.
Assim, propôs-se renovar a diligência à ANCINE nos seguintes termos:
a) 		diligenciar a Agência Nacional do Cinema - ANCINE, para que, no prazo de 60 (sessenta) dias a contar da ciência, examine os documentos apresentados pelos responsáveis nos autos do TC Processo 021.136/2019-0, atinentes à prestação de contas do objeto do Projeto Salic 12-0194, acrescidos dos extratos bancários a serem obtidos por essa Agência junto ao Banco do Brasil, e informe, conclusivamente, sobre a regularidade ou não das execuções físicas e financeiras do referido projeto.
b) 		esclarecer à Agência Nacional do Cinema - ANCINE que a cópia integral do TC Processo 021.136/2019-0, bem como as 17 mídias de DVDs relativas à obra objeto do projeto já foram encaminhadas à Agência, conforme comprovante de peça 155, nada obstante, o Tribunal poderá enviá-las novamente, se requerido.
c) 					informar à Agência Nacional do Cinema - ANCINE que o não cumprimento da diligência no prazo fixado, sem causa justificada, poderá ensejar a aplicação da multa prevista no art. 58, inciso IV, da Lei 8.443/1992, que prescinde de realização de prévia audiência, nos termos do art. 268, § 3º, do Regimento Interno do TCU; e
d)		 encaminhar à Agência Nacional do Cinema - ANCINE cópia dessa instrução e da peça 155, juntamente com a diligência.
Por meio do Ofício 130/2021 (peça 170) , a ANCINE encaminhou ao Tribunal sua manifestação, nos termos das peças 171-184, que ora passamos a analisar.
EXAME TÉCNICO
Para cumprimento da diligência, a ANCINE elaborou os seguintes documentos de análise da prestação de contas:
a) Relatório Preliminar de Prestação de Contas 168- E/2021/SEF/SPR/CIN (peça 175) ; 
b) Relatório de Inspeção (RD 77-E/2021/SEF/SPR/CDF (peça 177) ; 
c) Parecer de Análise do Cumprimento do Objeto 77-E/2021/SEF/SPR/COB (peça 179) ; e 
d) Relatório de Análise Financeira (RAF) , 44-E/2021/SEF/SPR/CFI (peça 181) .
Sobre a execução física do projeto, conforme tratado no Parecer de Análise do Cumprimento do Objeto n.º 77-E/2021/SEF/SPR/COB (peça 179) , a ANCINE verificou que os DVDs encaminhados à Agência continham 30 episódios da obra, cujo projeto previa a produção de 40 episódios da série "ELAS, por Luciana Vendramini".
Todavia, verificou-se que todos os 40 episódios haviam sido depositados, conforme consulta efetuada pela ANCINE ao Certificado de Produto Brasileiro - CPB. Dessa forma, do ponto de vista de sua execução física, a ANCINE concluiu por sua regularidade com ressalva.
Com relação à execução financeira do projeto, o Relatório de Análise Financeira (peça 181) apontous diversas irregularidades na aplicação dos recursos captados, conforme segue: 
a) Ausência de documentos fiscais comprobatórios de despesas realizadas:
	CREDOR
	CPF / CNPJ
	EMISSÃO
	PAGAMENTO
	VALOR

	Cesar Comunic. Mark. e Mídia Ltda
	00.000.000/0000-00
	05/04/2013
	16/04/2013
	2.500,00

	Leonardo de Melo Silva
	00.000.000/0000-00
	23/04/2013
	23/04/2013
	5.500,00

	Mono3D Estúdio de Animação Ltda.
	08.270.077/0001-93
	18/06/2013
	18/06/2013
	4.800,00

	Flávio Meriva RJ
	00.000.000/0000-00
	19/06/2013
	19/06/2013
	5.030,00

	Rentalcam Locação e Consultoria Ltda
	06.347.798/0001-29
	14/06/2013
	02/07/2013
	7.600,00

	Estacionamento Bensmark
	05.310.932/0001-54
	02/07/2013
	02/07/2013
	6.206,36

	Ansr Limitada - Me
	09.100.624/0001-55
	10/07/2013
	17/07/2013
	12.000,00

	Sciencia Produçoes e Eventos Ltda
	11.446.240/0001-30
	15/07/2013
	22/07/2013
	1.320,00

	Sciencia Produçoes e Eventos Ltda Me
	10.543.795/0001-38
	02/09/2013
	13/02/2014
	9.620,00

	Fernando João Florintino de Carvalho
	18.146.580/0001-95
	28/02/2014
	14/02/2014
	12.000,00

	Francisco Alves Sobrinho
	14.916.931/0001-49
	13/02/2019
	14/02/2014
	2.000,00

	Elya Borrini
	00.000.000/0000-00
	18/02/2014
	19/02/2014
	10.000,00

	Fernando Joao Florintino de Carvalho
	18.146.580/0001-95
	28/02/2014
	21/02/2014
	5.000,00

	Ladislau Neto
	15.142.467/0001-43
	25/02/2014
	25/02/2014
	5.000,00

	Mono3D Estudio de Animação Ltda.
	08.270.077/0001-93
	18/06/2013
	18/06/2013
	4.800,00

	Mono3D Estudio de Animação Ltda.
	08.270.077/0001-93
	04/12/2012
	Não informado
	4.800,00

	Mono3D Estudio de Animação Ltda.
	08.270.077/0001-93
	04/11/2013
		4.800,00

	Mono3D Estudio de Animação Ltda.
	08.270.077/0001-93
	04/01/2013
		4.800,00

	Mono3D Estudio de Animação Ltda.
	08.270.077/0001-93
	04/02/2013
		4.800,00

	Mono3D Estudio de Animação Ltda.
	08.270.077/0001-93
	04/03/2013
		4.800,00

	Mono3D Estudio de Animação Ltda.
	08.270.077/0001-93
	04/04/2013
		4.800,00

	Mono3D Estudio de Animação Ltda.
	08.270.077/0001-93
	04/05/2013
		4.800,00

	Mono3D Estudio de Animação Ltda.
	08.270.077/0001-93
	04/07/2013
		4.800,00

	Mono3D Estudio de Animação Ltda.
	08.270.077/0001-93
	04/08/2013
		4.800,00

	Mono3D Estudio de Animação Ltda.
	08.270.077/0001-93
	04/09/2013
		4.800,00

	Mono3D Estudio de Animação Ltda.
	08.270.077/0001-93
	04/10/2013
		4.800,00

	Mono3D Estudio de Animação Ltda.
	08.270.077/0001-93
	04/11/2013
		4.800,00

	Mono3D Estudio de Animação Ltda.
	08.270.077/0001-93
	04/12/2013
		4.800,00

	Mono3D Estudio de Animação Ltda.
	08.270.077/0001-93
	04/12/2013
		4.800,00

	Mono3D Estudio de Animação Ltda.
	08.270.077/0001-93
	04/01/2014
		4.800,00

	Mono3D Estudio de Animação Ltda.
	08.270.077/0001-93
	04/02/2014
		4.800,00

	Mono3D Estudio de Animação Ltda.
	08.270.077/0001-93
	04/03/2014
		4.800,00

	Mono3D Estudio de Animação Ltda.
	08.270.077/0001-93
	04/04/2014
		4.800,00

	Nelson Foerster Nejaim
	XXX.249.744-XX
	Não informado
		2.080,00

	Nelson Foerster Nejaim
	XXX.249.744-XX
			2.080,00

	Nelson Foerster Nejaim
	XXX.249.744-XX
			2.080,00

	Nelson Foerster Nejaim
	XXX.249.744-XX
			2.080,00

	Nelson Foerster Nejaim
	XXX.249.744-XX
			2.080,00

	Nelson Foerster Nejaim
	XXX.249.744-XX
			2.080,00

	Nelson Foerster Nejaim
	XXX.249.744-XX
			2.080,00

	Nelson Foerster Nejaim
	XXX.249.744-XX
			2.080,00

	Nelson Foerster Nejaim
	XXX.249.744-XX
			2.080,00

	Nelson Foerster Nejaim
	XXX.249.744-XX
			2.080,00

	Nelson Foerster Nejaim
	XXX.249.744-XX
			2.080,00

	Nelson Foerster Nejairn
	XXX.249.744-XX
			2.080,00

	Nelson Foerster Nejairn
	XXX.249.744-XX
			2.080,00

	Nelson Foerster Nejairn
	XXX.249.744-XX
			2.080,00

	Nelson Foerster Nejairn
	XXX.249.744-XX
			2.080,00

	Nelson Foerster Nejaim
	XXX.249.744-XX
			2.080,00

	Nelson Foerster Nejaim
	XXX.249.744-XX
			2.080,00

	Nelson Foerster Nejairn
	XXX.249.744-XX
			2.080,00

	Nelson Foerster Nejairn
	XXX.249.744-XX
			2.080,00

	Juliana Lira
	XXX.953.214-XX
			2.080,00

	Juliana Lira
	XXX.953.214-XX
			2.080,00

	Juliana Lira
	XXX.953.214-XX
			2.080,00

	Juliana Lira
	XXX.953.214-XX
			2.080,00

	Juliana Lira
	XXX.953.214-XX
			2.080,00

	Juliana Lira
	XXX.953.214-XX
			2.080,00

	Juliana Lira
	XXX.953.214-XX
			2.080,00

	Juliana Lira
	XXX.953.214-XX
			2.080,00

	Juliana Lira
	XXX.953.214-XX
			2.080,00

	Juliana Lira
	XXX.953.214-XX
			2.080,00

	Juliana Lira
	XXX.953.214-XX
			2.080,00

	Juliana Lira
	XXX.953.214-XX
			2.080,00

	Juliana Lira
	XXX.953.214-XX
			2.080,00

	Juliana Lira
	XXX.953.214-XX
			2.080,00

	Juliana Lira
	XXX.953.214-XX
			2.080,00

	Juliana Lira
	XXX.953.214-XX
			2.080,00

	Juliana Lira
	XXX.953.214-XX
			2.080,00

	Juliana Lira
	XXX.953.214-XX
			2.080,00

	Juliana Lira
	XXX.953.214-XX
			2.080,00

	Rosiele Pego Freitas
	XXX.557.446-XX
			2.080,00

	Rosiete Pego Freitas
	XXX.557.446-XX
			2.080,00

	Roslele Pego Freitas
	XXX.557.446-XX
			2.080,00

	Roslele Pego Freitas
	XXX.557.446-XX
			2.080,00

	Rosiele Pego Freitas
	XXX.557.446-XX
			2.080,00

	Rosiele Pego Freitas
	XXX.557.446-XX
			2.080,00

	Rosiele Pego Freitas
	XXX.557.446-XX
			2.080,00

	Rosiele Pego Freitas
	XXX.557.446-XX
			2.080,00

	Rosiele Pego Freitas
	XXX.557.446-XX
			2.080,00

	Rosiele Pego Freitas
	XXX.557.446-XX
			2.080,00

	Rosiele Pego Freitas
	XXX.557.446-XX
			2.080,00

	Rosiele Pego Freitas
	XXX.557.446-XX
			2.080,00

	Rosiele Pego Freitas
	XXX.557.446-XX
			2.080,00

	Rosiele Pego Freitas
	XXX.557.446-XX
			2.080,00

	Rosiele Pego Freitas
	XXX.557.446-XX
			2.080,00

	Rosiele Pego Freitas
	XXX.557.446-XX
			2.080,00

	Rosiele Pego Freitas
	XXX.557.446-XX
			2.080,00

	Rosiele Pego Freitas
	XXX.557.446-XX
			2.080,00

	Rosiele Pego Freitas
	XXX.557.446-XX
			2.080,00

	Tiago Franco da Silva
	11.759.574/0001-64
			2.080,00

	Tiago Franco da Silva
	11.759.574/0001-64
			2.080,00

	Tiago Franco da Silva
	11.759.574/0001-64
			2.080,00

	Tiago Franco da Silva
	11.759.574/0001-64
			2.080,00

	Tiago Franco da Silva
	11.759.574/0001-64
			2.080,00

	Tiago Franco da Silva
	11.759.574/0001-64
			2.080,00

	Tiago Franco da Silva
	11.759.574/0001-64
			2.080,00

	Tiago Franco da Silva
	11.759.574/0001-64
			2.080,00

	Tiago Franco da Silva
	11.759.574/0001-64
			2.080,00

	Tiago Franco da Silva
	11.759.574/0001-64
			2.080,00

	Yolanda Barbosa da Silva
	19.144.920/0001-01
			2.080,00

	Yolanda Barbosa da Silva
	19.144.920/0001-01
			2.080,00

	Yolanda Barbosa da Silva
	19.144.920/0001-01
			2.080,00

	Francisco Alves Sobrinho
	14.916.931/0001-49
			2.080,00

	Francisco Alves Sobrinho
	14.916.931/0001-49
			2.080,00

	Francisco Alves Sobrinho
	14.916.931/0001-49
			2.080,00

	Total
	331.616,36

b) Documentos fiscais sem a identificação do projeto
	CREDOR
	CPF / CNPJ
	DOC.FISCAL
	DATA DEEMISSÃO
	DATAPGTO.
	VALOR

	Transvida Locadora de Veículos Ltda.
	11.842.536/0001-70
	137
	05/06/2013
	não informado
	316,00

	Transvida Locadora de Veículos Ltda.
	11.842.536/0001-70
	135
	23/05/2013
		355,50

	Transvida Locadora de Veículos Ltda.
	11.842.536/0001-70
	134
	23/05/2013
		316,00

	Transvida Locadora de Veículos Ltda.
	11.842.536/0001-70
	130
	09/05/2013
		736,00

	Rental Cam
	06.347.798/0001-29
	S/N
	29/01/2014
	31/01/2014
	590,16

	Rental Cam
	06.347.798/0001-29
	S/N
	29/01/2014
	31/01/2014
	259,10

	Rental Cam
	06.347.798/0001-29
	S/N
	29/01/2014
	31/01/2014
	331,60

	Rental Cam
	06.347.798/0001-29
	S/N
	29/01/2014
	31/01/2014
	332,20

	Rental Cam
	06.347.798/0001-29
	S/N
	29/01/2014
	31/01/2014
	332,50

	Rental Cam
	06.347.798/0001-29
	S/N
	29/01/2014
	31/01/2014
	348,41

	Rental Cam
	06.347.798/0001-29
	S/N
	29/01/2014
	31/01/2014
	351,60

	Rental Cam
	06.347.798/0001-29
	S/N
	29/01/2014
	31/01/2014
	784,68

	Denilson Ferreira Vitor - ME
	12.527.923/0001-85
	11
	15/07/2013
	Não informado
	1.260,00

	HandHelp Soluções e informática Ltda.
	07.371.640/0001-57
	3301
	14/11/2013
		800,00

	HandHelp Soluções e informática Ltda.
	07.371.640/0001-57
	3251
	16/10/2013
		800,00

	HandHelp Soluções e informática Ltda.
	07.371.640/0001-57
	3186
	17/09/2013
		800,00

	HandHelp Soluções e informática Ltda.
	07.371.640/0001-57
	3130
	19/08/2013
		800,00

	HandHelp Soluções e informática Ltda.
	07.371.640/0001-57
	3076
	23/07/2013
		800,00

	HandHelp Soluções e informática Ltda.
	07.371.640/0001-57
	3022
	18/06/2013
		800,00

	HandHelp Soluções e informática Ltda.
	07.371.640/0001-57
	2973
	15/05/2013
		800,00

	HandHelp Soluções e informática Ltda.
	07.371.640/0001-57
	2918
	16/04/2013
		800,00

	José Aires Junior
	11.064.351/0001-82
	181
	18/08/2014
		3.750,00

	CMC Vídeo Gravação e Edição Ltda.
	72.028.343/0001-75
	382
	02/09/2014
		900,00

	Torellli 30 Computação Gráfica Ltda.
	16.669.836/0001-13
	1
	25/10/2012
		30.000,00

	Guaca Produções Cinematográficas eAudiovisuais Ltda.
	08.284.563/0001-60
	81
	26/02/2014
		6.000,00

	Bureau de Locação de Equipamentos Audiovisuais Ltda
	96.499.504/0001-77
	9138
	10/02/2014
		35,00

	Bureau de Locação de Equipamentos Audiovisuais Ltda
	96.499.504/0001-77
	9058
	13/12/2013
		550,00

	Bureau de Locação de Equipamentos Audiovisuais Ltda
	96.499.504/0001-77
	8980
	26/11/2013
		994,00

	Bureau de Locação de Equipamentos Audiovisuais Ltda
	96.499.504/0001-77
	8932
	12/11/2013
		153,00

	Vania Cseh Ribeiro
	06.142.067/0001-47
	311
	30/04/2013
		35,00

	Vania Cseh Ribeiro
	06.142.067/0001-47
	308
	26/04/2013
		25,00

	Vania Cseh Ribeiro
	06.142.067/0001-47
	363
	16/09/2013
		10,00

	Vania Cseh Ribeiro
	06.142.067/0001-47
	292
	05/04/2013
		17,00

	Casa Cirúrgica Starben Ltda.
	03.545.397/0001-95
	55
	27/05/2013
		60,50

	19 Hair Instituto de Beleza Ltda.
	14.311.923/0001-79
	243
	18/07/2013
		154,40

	Danilo Mussolini Candido
	10.864.146/0001-39
	312
	14/08/2014
		300,00

	Benedicito Silveira Filho
	XXX.304.128-XX
	1496594
	26/12/2013
		106,09

	Autoport Comercio Instalação de Equipamentos Eletrônicos
	02.739.461/0001-06
	458
	15/07/2013
		450,00

	PDJ Produções Ltda.
	18.126.845/0001-93
	3
	21/07/2013
		500,00

	Verde Leasing Locação de Móveis LTDA
	04.741.367/0001-17
	8227
	29/08/2013
		273,00

	Hdvloc Produções e Locações Ltda
	07.712.429/0001-50
	21452
	06/03/2014
		160,00

	Rodrigo Jose de Menezes
	10.498.837/0001-66
	71
	05/11/2013
		207,00

	Total
	57.393,74

c) Documento fiscal apresentado em duplicidade na prestação de contas
	CREDOR
	CPF / CNPJ
	EMISSÃO
	PAGAMENTO
	VALOR

	Denilson Ferreira Vilar - ME
	12.527.923/0001-85
	15/7/2013
	não informado
	1.260,00

d) Documentos fiscais sem identificação do projeto e do tomador do serviço
	CREDOR
	CPF / CNPJ
	EMISSÃO
	PAGAMENTO
	VALOR

	Allia Hotel S/A
	13.020.997/002-74
	2/7/2014
	não informado
	231,15

e) Documentos fiscais sem identificação do projeto e sem descrição da despesa
	CREDOR
	CPF / CNPJ
	EMISSÃO
	PAGAMENTO
	VALOR

	MDP Produções Audiovisuais
	14.053.481/0001-08
	5/11/2012
	não informado
	3.000,00

f) Documento sem descrição da despesa
	CREDOR
	CPF / CNPJ
	EMISSÃO
	PAGAMENTO
	VALOR

	Elga Gonçalves Bottinni (NF 31) 
	15.095.210/0001-88
	3/12/2014
	não informado
	5.000,00

	Elga Gonçalves Bottinni (NF 32) 
	15.095.210/0001-88
	3/12/2014
	não informado
	5.000,00

g) Valor declarado superior ao do documento fiscal
	CREDOR
	EMISSÃO
	PAGAMENTO
	VALOR
	VALOR REGISTRADO
	DÉBITO

	Moove House Ideias Criativas (NF 64) 
	3/12/2014
	17/6/2013
	32.000,00
	32.500,00
	500,00

h) Contrapartida não comprovada
	A proponente não apresentou documentos comprobatórios de realização de despesas relacionadas à contrapartida prevista, no valor de R$ 60.000,00. Desse total, apurou-se apenas um depósito de R$ 7.600,00, que deve ser abatido desse montante, conforme registrado no Despacho 561/2021 (peça 187) .
i) Tarifas bancárias e bloqueio judicial
	Verificou-se a realização de despesa com tarifa bancária em 17/6/2013 a título de cheque devolvido no valor de R$ 21,50 e bloqueio judicial de R$ 33,77 em 25/3/2021.
j) Realização de débitos na conta movimento, sem apresentação do correspondente documento fiscal (débitos não conciliáveis) 
	Do total de débitos lançados no extrato bancário, de R$ 943.140,27, apurou-se que a proponente apresentou documentos fiscais que somavam R$ 753.654,10. A diferença de R$ 189.486,17 foi considerada como débitos não conciliáveis, ou seja débitos sem a apresentação do correspondente documento fiscal comprobatório.
	Os valores a seguir descritos correspondem aos últimos débitos realizados na conta movimento, até somar o valor da diferença apurada. Dada a inviabilidade de se apurar com exatidão as datas de ocorrência dos débitos não conciliáveis, optou-se por considerar as datas dos últimos débitos realizados na conta movimento, situação essa mais favorável aos responsáveis, uma vez que representam os débitos mais recentes.
	CHEQUE
	DATA DO EXTRATO
	VALORES SEM COMPROVAÇÃO DE DESPESAS

	850157
	09/06/2014
	3.350,00

	850156
	16/04/2014
	13.000,00

	850155
	28/02/2014
	5.000,00

	850126
	20/02/2014
	10.000,00

	850153
	20/02/2014
	6.500,00

	850148
	19/02/2014
	15.000,00

	850128
	18/02/2014
	2.500,00

	850143
	18/02/2014
	1.750,00

	850145
	18/2/2014
	4.200,00

	850145
	18/02/2014
	4.200,00

	850149
	18/02/2014
	30.000,00

	850142
	17/02/2014
	6.500,00

	850133
	14/02/2014
	10.000,00

	850136
	14/02/2014
	4.000,00

	850138
	14/02/2014
	6.500,00

	850139
	14/02/2014
	8.000,00

	850122
	13/02/2014
	18.626,50

	850125
	13/02/2014
	170,00

	850130
	13/02/2014
	14.000,00

	850131
	13/02/2014
	9.000,00

	850132
	13/02/2014
	4.000,00

	850144
	13/02/2014
	13.189,67

	TOTAL 
	189.486,17

l) Documento fiscal emitido mais de 60 dias após o débito na conta corrente
	CREDOR
	EMISSÃO
	PAGAMENTO
	HIATO
	VALOR

	Caio Silva Ferraz
	18/6/2013
	17/4/2013
	62 dias
	5.000,00

	Francisco Alvez Sobrinho
	13/2/2019
	14/2/2014
	1825 dias
	2.000,00

	Com relação aos débitos do quadro acima, entendemos que aquele no valor de R$ 5.000,00 pode ser afastado, uma vez que a data de emissão do recibo superou o período máximo permitido após o pagamento (60 dias) em apenas 2 dias, podendo ser considerado falha formal.
	Quanto ao débito de R$ 2.000,00 o documento fiscal foi emitido 5 anos após o pagamento realizado e 2 anos após o término do prazo para apresentação da prestação de contas. Dessa forma, entendemos que a despesa deva ser glosada como apontado pela Ancine.
m) Pagamento a empresa sem vínculo com o prestador do serviço
		CREDOR
	EMISSÃO
	PAGAMENTO
	VALOR

	Ludovigo Digital Filmes
	21/8/2013
	não informado
	3.500,00

	Ludovigo Digital Filmes
	8/8/2013
	não informado
	3.500,00

	A Ancine constatou que os serviços de roteiro foram faturados por Ludovigo Digital Filmes Ltda. e executados por Paula Mattos Skromov. Todavia, não havia na prestação de contas quaisquer documentos (contratos, cópia do roteiro ou seu registro na FNB, citação nos créditos da obra ou referência no CPB da obra) que comprovassem que a referida profissional foi a responsável pela elaboração de parte do roteiro, motivando a glosa das despesas.
		CREDOR
	EMISSÃO
	PAGAMENTO
	VALOR

	Fox Assessoria de Imprensa
	15/7/2013
	16/7/2013
	15.000,00

	Fox Assessoria de Imprensa
	18/6/2013
	19/6/2013
	15.000,00

	De igual forma, com relação a pagamentos por "direção de cena", faturados por Fox Assessoria de Imprensa, a Ancine apurou que o processo carecia de documentos capazes de indicar a participação de Thiago Vieira como profissional responsável pela Direção de Cena da Obra. Todavia, a própria análise da Ancine aponta que Thiago Vieira, conjuntamente com Thiago Carvalho, foram os diretores de cena, constando seus nomes nos créditos da obra (SEI 2148385) . Dessa forma, entendemos que essas despesas podem ser consideradas regulares, não havendo outros apontamentos a respeito.
n) Documento de despesa sem valor fiscal
	Trata-se de nota de débito emitida pela empresa Celur Assessoria e Consultoria Empresarial Ltda (peça 139, p. 48) em 14/3/2013, no valor de R$ 16.050,00, sem qualquer valor fiscal, uma vez que a empresa estava obrigada à emissão de nota fiscal e recolhimento dos tributos devidos.
o) Despesa com material permanente não relacionado ao projeto
	Verificou-se que a proponente adquiriu um notebook com maleta, no valor de R$ 2.980,00, tendo comprovado por meio da NF 11951 de 19/12/2013. Referida despesa com material permanente não estava prevista no projeto e não foi justificada, sendo considerada como de caráter pessoal e estranha ao objeto, devendo ser glosada.
	Constatou, ainda, uma diferença de R$ 1,00 entre o valor de documento fiscal e aquele pago, referente à aquisição de passagem aérea, cuja irrelevante materialidade não merece prosseguimento de análise. 
Além das irregularidades acima detalhadas, apontou-se ainda a ocorrência de extrapolação orçamentária, pagamentos à própria proponente, realização de despesas com roteiro antes da publicação da portaria de aprovação do projeto e pagamento de passagem aérea para a convidada de determinado episódio do projeto.
Submetida a avaliação da Superintendência de Prestação de Contas da Ancine, remanesceu como irregular somente a realização de despesas com "roteiro" anteriormente à aprovação do projeto, no valor de R$ 28.000,00 (R$ 14.000,00 em 27/2/2014 e R$ 14.000,00 em 14/6/2013) , conforme Despacho 561/2021 (peça 187) .
Com relação aos pagamentos à própria proponente, relata a Ancine que tramita no Tribunal um recurso contra o Acórdão 721/2019-TCU-Plenário, uma vez que a Agência entende ser regular a realização de pagamentos à própria proponente. Nesse sentido, após o resultado do julgamento desse recurso será possível classificar tais despesas como regulares ou não.
A despeito da tramitação do citado recurso, as despesas apontadas no item 9.6.1 do Relatório de Análise Financeira (RAF) , nº 44-E/2021/SEF/SPR/CFI (peça 181) , dizem respeito a pagamentos de diárias a dirigente da proponente, que não se confunde com o autocontrato ou pagamento a si mesmo, tratados no Acórdão 721/2019-TCU-Plenário.
Por outro lado, independentemente do resultado do julgamento do recurso, referidas despesas já haviam sido declaradas irregulares, ante a não apresentação dos documentos comprobatórios das despesas, já estando arroladas na tabela do item 23, "a".
Feitas as considerações acima, o quadro de débitos finais apurados nesta TCE é o seguinte:
	Irregularidade
	Valor
	Dispositivos violados da IN Ancine 110/2012

	Ausência de documentos fiscais
	331.616,36
	art. 39, § 6º, I

	Documentos fiscais sem a identificação do projeto
	57.393,74
	art. 39, § 9º, X

	Documento fiscal em duplicidade
	1.260,00
	art. 39, § 6º, I

	Documentos fiscais sem identificação do projeto e do tomador
	231,15
	art. 39, § 9º, IV e X

	Documentos fiscais sem identificação do projeto e sem descrição da despesa
	3.000,00
	art. 39, § 9º, X e XI

	Documento sem descrição da despesa
	10.000,00
	art. 39, § 9º, XI

	Valor declarado superior ao do documento fiscal
	500,00
	art. 39, § 6º, I

	Contrapartida não comprovada
	52.400,00
	art. 39, § 6º, I

	Tarifas bancárias
	21,50
	art. 39, § 6º, VIII

	Bloqueio judicial
	33,77
	art. 39, § 6º, VIII

	Débitos não conciliáveis
	189.486,17
	art. 39, § 6º, I

	Documento fiscal emitido mais de 60 dias após o débito na conta corrente
	2.000,00
	art. 39, § 9º, III

	Pagamento a empresa sem vínculo com o prestador do serviço
	7.000,00
	art. 39, § 9º, V

	Documento de despesa sem valor fiscal
	16.050,00
	art. 39, § 9º, XII

	Despesa com material permanente não relacionado ao projeto
	2.980,00
	art. 39, § 6º, XVIII e § 8º, I

	Despesas com "roteiro" anteriormente à aprovação do projeto
	28.000,00
	art. 39, § 6º, I

	Total
	701.972,69
	
Importante registrar que muitas despesas realizadas não tiveram suas datas de pagamentos informadas, seja pela não apresentação dos documentos fiscais, seja pela ausência dessa informação na Relação de Pagamentos. Dessa forma, quando possível, utilizou-se a data de emissão do documento fiscal para fins de referência temporal do débito e, quando indisponível qualquer outro meio de apurar a data de sua ocorrência, utilizamos a data de 9/6/2014, último dia de movimentação da conta do projeto, por ser mais favorável aos responsáveis. Somados os valores com idêntica data de ocorrência, temos as seguintes parcelas do débito:
	Data de ocorrência
	Valor do débito (R$) 

	25/10/2012
	30.000,00

	05/11/2012
	3.000,00

	04/12/2012
	4.800,00

	04/01/2013
	4.800,00

	04/02/2013
	4.800,00

	04/03/2013
	4.800,00

	14/03/2013
	16.050,00

	04/04/2013
	4.800,00

	05/04/2013
	17,00

	16/04/2013
	3.300,00

	23/04/2013
	5.500,00

	26/04/2013
	25,00

	30/04/2013
	35,00

	04/05/2013
	4.800,00

	09/05/2013
	736,00

	15/05/2013
	800,00

	23/05/2013
	671,50

	27/05/2013
	60,50

	05/06/2013
	316,00

	14/06/2013
	14.000,00

	17/06/2013
	500,00

	17/06/2013
	21,50

	18/06/2013
	10.400,00

	19/06/2013
	5.030,00

	02/07/2013
	13.806,36

	04/07/2013
	4.800,00

	15/07/2013
	2.970,00

	17/07/2013
	12.000,00

	18/07/2013
	154,40

	21/07/2013
	500,00

	22/07/2013
	1.320,00

	23/07/2013
	800,00

	04/08/2013
	4.800,00

	08/08/2013
	3.500,00

	19/08/2013
	800,00

	21/08/2013
	3.500,00

	29/08/2013
	273,00

	04/09/2013
	4.800,00

	16/09/2013
	10,00

	17/09/2013
	800,00

	04/10/2013
	4.800,00

	16/10/2013
	800,00

	04/11/2013
	9.600,00

	05/11/2013
	207,00

	12/11/2013
	153,00

	14/11/2013
	800,00

	26/11/2013
	994,00

	04/12/2013
	9.600,00

	13/12/2013
	550,00

	19/12/2013
	2.980,00

	26/12/2013
	106,09

	04/01/2014
	4.800,00

	31/01/2014
	3.330,25

	04/02/2014
	4.800,00

	10/02/2014
	35,00

	13/02/2014
	68.606,17

	14/02/2014
	44.500,00

	17/02/2014
	6.500,00

	18/02/2014
	42.650,00

	19/02/2014
	25.000,00

	20/02/2014
	16.500,00

	21/02/2014
	5.000,00

	25/02/2014
	5.000,00

	26/02/2014
	6.000,00

	27/02/2014
	14.000,00

	28/02/2014
	5.000,00

	04/03/2014
	4.800,00

	06/03/2014
	160,00

	04/04/2014
	4.800,00

	16/04/2014
	13.000,00

	09/06/2014
	207.590,00

	02/07/2014
	231,15

	14/08/2014
	300,00

	18/08/2014
	3.750,00

	02/09/2014
	900,00

	03/12/2014
	10.000,00

	25/03/2021
	33,77

	Total
	701.972,69

Feitas as considerações acima, a despeito de a Ancine ter opinado pela aprovação com ressalva da execução física do projeto, conclui-se que os responsáveis Mocho Produções Eireli, Nelson Foerster Nejaim e Juliana Vanessa Lira da Costa não foram capazes de comprovar a regularidade da aplicação da totalidade dos valores captados, remanescendo sem a devida comprovação, despesas que somaram R$ 701.972,69, valor que lhes deve ser imputado. Dessa forma, suas alegações de defesa devem ser parcialmente acatadas, estendendo-se seus benefícios à responsável revel, Juliana Vanessa Lira da Costa, nos termos do art. 161 do Regimento Interno.
Quanto à audiência de Nelson Foerster Nejaim e Juliana Vanessa Lira da Costa, atendida apenas pelo primeiro, suas razões de justificativa não lograram elidir a irregularidade relativa ao não cumprimento do prazo para apresentação da prestação de contas, devendo ser rejeitadas.
Importante considerar, por fim, que a Ancine registrou não ter diligenciado a proponente para o envio de documentação uma vez que esta jamais enviou documentos relacionados à prestação de contas, tendo feito apenas ao Tribunal após ser citada.
Ainda que não tenha realizado diligências, conforme citado no decorrer da peça 181, teria restado apenas por diligenciar a irregularidade relacionada às despesas realizadas em pagamento a empresa Ludovigo, sem vínculo com o prestador do serviço, conforme abordado no item 23, "m" desta instrução.
Todavia, considerando que a irregularidade envolve despesas que totalizam apenas R$ 7.000,00, precisamente 1% do total do débito, não seria razoável paralisar a instrução processual para realização de nova diligência, uma vez que a irregularidade está bem fundamentada e não carece de esclarecimentos adicionais.
A propósito, vale esclarecer que constitui ônus dos responsáveis trazer em sua prestação de contas todos os elementos necessários à comprovação da boa e regular aplicação dos recursos recebidos/captados, não constituindo obrigação do concedente ou dos órgãos de controle diligenciar os responsáveis, repetidamente, para apresentarem documentos e informações que sabidamente deveriam constar da prestação de contas.
Da aplicação da multa prevista no art. 61, II, da Medida Provisória 2.228/01
Conforme previsto no art. 61, II, da MP 2.228/01, abaixo transcrito, há previsão de aplicação de multa de 20% sobre o valor atualizado do débito apurado.
Art. 61.  O descumprimento dos projetos executados com recursos recebidos do FNC alocados na categoria de programação específica denominada Fundo Setorial do Audiovisual e dos Funcines, a não-efetivação do investimento ou a sua realização em desacordo com o estatuído implica a devolução dos recursos acrescidos de:  (Redação dada pela Lei nº 11.437, de 2006) .
I - juros moratórios equivalentes à taxa referencial do Sistema especial de Liquidação e Custódia - SELIC, para títulos federais, acumulados mensalmente, calculados a partir do primeiro dia do mês subseqüente ao do recebimento dos recursos até o mês anterior ao do pagamento e de um por cento no mês do pagamento;
II - multa de vinte por cento calculada sobre o valor total dos recursos.
Todavia, conforme verificado pela Ancine por meio do Parecer de Análise do Cumprimento do Objeto n.º 77-E/2021/SEF/SPR/COB (peça 179) , conclui-se que houve o cumprimento do projeto previsto, opinando-se pela regularidade com ressalva quanto à sua execução física.
Dessa forma, não haveria que se falar em descumprimento do projeto, não efetivação do investimento ou sua realização de forma diversa do previsto, situações que ensejariam a aplicação da citada multa.
As irregularidades observadas na execução financeira do projeto, que não impactaram sua execução física, dizem respeito a problemas existentes nos documentos fiscais, não aplicação da contrapartida e constatação de débitos não conciliáveis, dentre outros, para os quais os responsáveis não envidaram esforços suficientes para saneá-los. Por outro lado, a aplicação dessa multa legal sobre o débito apurado em razão de irregularidades financeiras e não por descumprimento do projeto, poderia representar bis in idem com a multa do art. 57 da Lei 8.443/1992, que poderá ser aplicada pelo Tribunal quando do julgamento de mérito.
Nesse sentido, entendemos, neste caso concreto, que não houve a ocorrência dos motivos indicados no caput do art. 61, da MP 2.228/01, sendo inaplicável a multa prevista em seu inciso II.
Das citações realizadas
Quanto às citações realizadas (peças 127-129) , fundadas na irregularidade da não comprovação da boa e regular aplicação dos recursos federais repassados com amparo no Salic 12-0194, em face da omissão no dever de prestar contas dos recursos captados, diferente daquela que se apontou neste exame técnico ser a causa do dano apurado (realização de despesas comprovadas por meio de documentação inidônea, ausência de documentos fiscais, realização de despesas não previstas, não aplicação da contrapartida e outras irregularidades financeiras) , não há necessidade de realização de nova citação dos responsáveis, conforme enunciado abaixo transcrito:
Acórdão 2050/2016-TCU-Segunda Câmara, Rel. Min. Marcos Bemquerer
Nos casos em que o responsável tenha sido citado por omissão no dever de prestar contas e venha a apresentar a reclamada prestação de contas, mas na análise das alegações de defesa sejam constatadas irregularidades que caracterizam dano ao erário, não é necessária a renovação da citação se: i) no ofício citatório estiver expressamente consignado que o débito decorre da não comprovação da boa e regular aplicação dos recursos geridos; e ii) o valor do dano apurado ao final não seja superior àquele que constou da citação.
Consoante consta dos ofícios endereçados aos responsáveis, eles foram citados em função da não comprovação da boa e regular aplicação dos recursos federais repassados, em face da omissão no dever de prestar contas dos recursos captados, sendo o valor do débito final inferior àquele considerado nas citações. Como constou de forma expressa nos ofícios de citação, a documentação que eventualmente fosse encaminhada a título de prestação de contas deveria guardar consonância com as normas legais e regulamentares, além de apresentar justificativa para a multicitada omissão no dever de prestar contas:
Peças 127, 128 e 129, p. 2
3. Ressalto que:
a) Os documentos eventualmente apresentados a título de prestação de contas deverão estar de acordo com as exigências legais e regulamentares, vir acompanhados de argumentos de fato e de direito, de elementos comprobatórios das despesas e da regular aplicação dos recursos federais geridos;
b) A rejeição das alegações de defesa apresentadas para a irregularidade de que trata o item 1.i.a poderá ensejar, além do julgamento pela irregularidade das contas do responsável, a condenação ao pagamento dos débitos, atualizados monetariamente desde as respectivas datas de ocorrência e acrescidos dos juros de mora devidos, até a data do efetivo recolhimento, abatendo-se, na oportunidade, as quantias eventualmente ressarcidas, nos termos da legislação vigente, bem como a imputação de multa prevista no art. 57 da Lei 8.443/1992. O valor total da dívida atualizada monetariamente e acrescida dos juros de mora até 15/10/2019 corresponde a R$ 1.949.363,83;
Resta claro, portanto, que os dois requisitos indicados no Acórdão 2050/2016-TCU-Segunda Câmara estão presentes neste caso concreto, razão pela qual não há necessidade de os responsáveis serem novamente citados pelas irregularidades ora reveladas no exame técnico
Prescrição da Pretensão Punitiva
	Vale ressaltar que a pretensão punitiva do TCU, conforme Acórdão 1441/2016-TCU-Plenário, Relator Min. Benjamin Zymler, que uniformizou a jurisprudência acerca dessa questão, subordina-se ao prazo geral de prescrição indicado no art. 205 do Código Civil, que é de dez anos, contado da data de ocorrência da irregularidade sancionada, nos termos do art. 189 do Código Civil, sendo este prazo interrompido pelo ato que ordenar a citação, a audiência ou a oitiva dos responsáveis.
No caso em exame, não ocorreu a prescrição, uma vez que a data limite para a apresentação da prestação de contas ocorreu em 1/3/2017 (item 3) e o ato de ordenação da citação ocorreu em 27/8/2019 (peça 123) .
Cumulatividade de multas (responsáveis Nelson Foerster Nejaim e Juliana Vanessa Lira da Costa) 
Quanto à possibilidade de aplicação cumulativa das multas dos arts. 57 e 58, inciso I, da Lei 8.443/1992, ainda que seja adequada a realização de citação e audiência do responsável, por força do disposto no art. 209, § 4º, do Regimento Interno do TCU, o Tribunal reconhece que existe relação de subordinação entre as condutas de "não comprovação da aplicação dos recursos" e de "omissão na prestação de contas", sendo a primeira consequência da segunda, o que enseja, na verificação das duas irregularidades, a aplicação da multa do art. 57, com o afastamento da multa do art. 58, inciso I, em atenção ao princípio da absorção (Acórdão 9579/2015-TCU-Segunda Câmara, Relator Min. Vital do Rêgo; Acórdão 2469/2019-TCU-Primeira Câmara, Relator Min. Augusto Sherman) .
Conforme leciona Cezar Bitencourt (Tratado de Direito Penal: parte geral - 8ª Edição - São Paulo: Saraiva, 2003. Pg. 565) , na absorção, " (...) a pena do delito mais grave absorve a pena do delito menos grave, que deve ser desprezada". No caso concreto, a "omissão no dever de prestar contas", embora seja uma irregularidade autônoma, funciona como fase ou meio para a consecução da "não comprovação da aplicação dos recursos", havendo clara relação de interdependência entre essas condutas. Dessa forma, recaindo as duas ocorrências num mesmo gestor, deve prevalecer a pena do delito mais grave, qual seja, a multa do art. 57, da Lei 8.443/1992.
Cumpre observar, ainda, que a conduta dos responsáveis, consistente nas irregularidades "não comprovação da boa e regular aplicação dos recursos federais repassados em face da omissão no dever de prestar contas" e "não cumprimento do prazo para apresentação de prestação de contas pelo gestor dos recursos", configura violação não só às regras legais, mas também aos princípios basilares da administração pública, eis que, em última análise, ocorre o comprometimento da necessária satisfação à sociedade sobre o efetivo emprego dos recursos públicos postos à disposição da municipalidade, por força do instrumento de repasse em questão.
Nesses casos, em que fica evidente a falta de transparência e lisura, não há como afastar as suspeitas sempre presentes de que a totalidade dos recursos públicos federais, transferida ao município, tenha sido integralmente desviada, em prol de gestor ímprobo, ou de pessoas por ele determinadas, a revelar grave inobservância de dever de cuidado no trato com a coisa pública, isto é, ato praticado com culpa grave, pois, na espécie, a conduta do responsável se distancia daquela que seria esperada de um administrador público minimante diligente, num claro exemplo de erro grosseiro a que alude o art. 28 do Decreto-lei 4.657/1942 (Lei de Introdução às Normas do Direito Brasileiro) , incluído pela Lei 13.655/2018 (Acórdão 1689/2019-TCU-Plenário, Relator Min. Augusto Nardes; Acórdão 2924/2018-TCU-Plenário, Relator Min. José Mucio Monteiro; Acórdão 2391/2018-TCU-Plenário, Relator Min. Benjamin Zymler) . 
CONCLUSÃO
	Em face da análise promovida na seção "Exame Técnico", verifica-se que os responsáveis Mocho Produções Eireli e Nelson Foerster Nejaim não lograram comprovar integralmente a boa e regular aplicação dos recursos por meio das alegações de defesa apresentadas. Quanto a Juliana Vanessa Lira da Costa, instada a se manifestar, optou pelo silêncio, configurando a revelia, nos termos do § 3º, do art. 12, da Lei 8.443/1992. De igual forma, Nelson Foerster Nejaim não logrou elidir a irregularidade para a qual foi ouvido em audiência.
Verifica-se também que não houve a prescrição da pretensão punitiva, conforme análise já realizada.
	Tendo em vista que não constam dos autos elementos que permitam reconhecer a boa-fé dos responsáveis, sugere-se que suas contas sejam julgadas irregulares, nos termos do art. 202, § 6º, do Regimento Interno do TCU, com a imputação do débito atualizado monetariamente e acrescido de juros de mora, nos termos do art. 202, § 1º do Regimento Interno do TCU, com a aplicação da multa prevista no art. 57 da Lei 8.443/1992.
PROPOSTA DE ENCAMINHAMENTO
Diante do exposto, submetemos os autos à consideração superior, propondo ao Tribunal:
a) 	considerar revel Juliana Vanessa Lira da Costa (CPF: XXX.953.214-XX) , com fundamento no § 3º, art. 12, Lei 8.443, de 16 de julho de 1992;
b)		acatar parcialmente as alegações de defesa apresentadas por Mocho Produções Eireli (CNPJ: 10.543.795/0001-38) e Nelson Foerster Nejaim (CPF: XXX.249.744-XX) , estendendo-se seus benefícios a Juliana Vanessa Lira da Costa (CPF: XXX.953.214-XX) , nos termos do art. 161 do Regimento Interno;
c)	rejeitar as razões de justificativas apresentadas por Nelson Foerster Nejaim (CPF: XXX.249.744-XX) ,;
d)	com fundamento nos arts. 1º, inciso I, 16, inciso III, alíneas "b" e "c", da Lei 8.443/1992 c/c os arts. 19 e 23, inciso III, da mesma Lei, e com arts. 1º, inciso I; 209, incisos II e III; 210 e 214, inciso III, do Regimento Interno, julgar irregulares as contas de Mocho Produções Eireli (CNPJ: 10.543.795/0001-38) , Nelson Foerster Nejaim (CPF: XXX.249.744-XX) e Juliana Vanessa Lira da Costa (CPF: XXX.953.214-XX) , e condená-los solidariamente ao pagamento das quantias a seguir especificadas, com a fixação do prazo de quinze dias, a contar da notificação, para comprovarem, perante o Tribunal (art. 214, inciso III, alínea "a", do Regimento Interno) , o recolhimento da dívida aos cofres do Fundo Nacional de Cultura, atualizada monetariamente e acrescida dos juros de mora, calculados a partir das datas discriminadas, até a data do recolhimento, na forma prevista na legislação em vigor.
	Valor do débito (R$) 
	Data de ocorrência

	30.000,00
	25/10/2012

	3.000,00
	05/11/2012

	4.800,00
	04/12/2012

	4.800,00
	04/01/2013

	4.800,00
	04/02/2013

	4.800,00
	04/03/2013

	16.050,00
	14/03/2013

	4.800,00
	04/04/2013

	17,00
	05/04/2013

	3.300,00
	16/04/2013

	5.500,00
	23/04/2013

	25,00
	26/04/2013

	35,00
	30/04/2013

	4.800,00
	04/05/2013

	736,00
	09/05/2013

	800,00
	15/05/2013

	671,50
	23/05/2013

	60,50
	27/05/2013

	316,00
	05/06/2013

	14.000,00
	14/06/2013

	500,00
	17/06/2013

	21,50
	17/06/2013

	10.400,00
	18/06/2013

	5.030,00
	19/06/2013

	13.806,36
	02/07/2013

	4.800,00
	04/07/2013

	2.970,00
	15/07/2013

	12.000,00
	17/07/2013

	154,40
	18/07/2013

	500,00
	21/07/2013

	1.320,00
	22/07/2013

	800,00
	23/07/2013

	4.800,00
	04/08/2013

	3.500,00
	08/08/2013

	800,00
	19/08/2013

	3.500,00
	21/08/2013

	273,00
	29/08/2013

	4.800,00
	04/09/2013

	10,00
	16/09/2013

	800,00
	17/09/2013

	4.800,00
	04/10/2013

	800,00
	16/10/2013

	9.600,00
	04/11/2013

	207,00
	05/11/2013

	153,00
	12/11/2013

	800,00
	14/11/2013

	994,00
	26/11/2013

	9.600,00
	04/12/2013

	550,00
	13/12/2013

	2.980,00
	19/12/2013

	106,09
	26/12/2013

	4.800,00
	04/01/2014

	3.330,25
	31/01/2014

	4.800,00
	04/02/2014

	35,00
	10/02/2014

	68.606,17
	13/02/2014

	44.500,00
	14/02/2014

	6.500,00
	17/02/2014

	42.650,00
	18/02/2014

	25.000,00
	19/02/2014

	16.500,00
	20/02/2014

	5.000,00
	21/02/2014

	5.000,00
	25/02/2014

	6.000,00
	26/02/2014

	14.000,00
	27/02/2014

	5.000,00
	28/02/2014

	4.800,00
	04/03/2014

	160,00
	06/03/2014

	4.800,00
	04/04/2014

	13.000,00
	16/04/2014

	207.590,00
	09/06/2014

	231,15
	02/07/2014

	300,00
	14/08/2014

	3.750,00
	18/08/2014

	900,00
	02/09/2014

	10.000,00
	03/12/2014

	33,77
	25/03/2021

e)	aplicar individualmente a Mocho Produções Eireli (CNPJ: 10.543.795/0001-38) , Nelson Foerster Nejaim (CPF: XXX.249.744-XX) e Juliana Vanessa Lira da Costa (CPF: XXX.953.214-XX) , a multa prevista no art. 57 da Lei 8.443/1992 c/c o art. 267 do Regimento Interno do TCU, fixando-lhes o prazo de quinze dias, a contar da notificação, para que comprovem, perante o Tribunal (art. 214, III, alínea "a", do Regimento Interno do TCU) , o recolhimento da dívida aos cofres do Tesouro Nacional, atualizada monetariamente desde a data do acórdão que vier a ser proferido por este Tribunal até a data do efetivo recolhimento, se paga após o vencimento, na forma da legislação em vigor;
h)	autorizar, desde logo, nos termos do art. 28, inciso II, da Lei 8.443/1992, a cobrança judicial da dívida, caso não atendidas as notificações;
i)	autorizar também, desde logo, se requerido, com fundamento no art. 26 da Lei 8.443, de 1992, c/c o art. 217, §§ 1º e 2º do Regimento Interno do TCU, o parcelamento da dívida em até 36 parcelas, incidindo, sobre cada parcela, corrigida monetariamente, os correspondentes acréscimos legais, fixando-lhe o prazo de quinze dias, a contar do recebimento da notificação, para comprovarem, perante o Tribunal, o recolhimento da primeira parcela, e de trinta dias, a contar da parcela anterior, para comprovarem os recolhimentos das demais parcelas, devendo incidir, sobre cada valor mensal, atualizado monetariamente, os juros de mora devidos, no caso do débito, na forma prevista na legislação em vigor, alertando os responsáveis de que a falta de comprovação do recolhimento de qualquer parcela importará o vencimento antecipado do saldo devedor, nos termos do art. 217 do Regimento Interno deste Tribunal;
j)	esclarecer aos responsáveis Nelson Foerster Nejaim (CPF: XXX.249.744-XX) e Juliana Vanessa Lira da Costa (CPF: XXX.953.214-XX) que, caso se demonstre, por via recursal, a correta aplicação dos recursos, o débito poderá ser afastado, mas permanecerá a irregularidade relativa ao não cumprimento do prazo para a apresentação da prestação de contas, dando-se ensejo à aplicação da multa prevista no art. 58, inciso I, da Lei 8.443/1992;
l)	enviar cópia do Acórdão que vier à Agência Nacional do Cinema - Ancine e aos responsáveis, para ciência, bem como à Procuradoria da República no Estado de São Paulo, nos termos do § 3º do art. 16 da Lei 8.443/1992, c/c o § 7º do art. 209 do Regimento Interno do TCU, para adoção das medidas cabíveis;
m)	informar à Procuradoria da República no Estado de São Paulo, à Agência Nacional do Cinema - Ancine e aos responsáveis, que a presente deliberação, acompanhada do Relatório e do Voto que a fundamenta, está disponível para a consulta no endereço www.tcu.gov.br/acordaos, além de esclarecer que, caso requerido, o TCU poderá fornecer sem custos as correspondentes cópias, de forma impressa; e
n)	informar à Procuradoria da República no Estado de São Paulo que, nos termos do parágrafo único do art. 62 da Resolução TCU 259/2014, os procuradores e membros do Ministério Público credenciados nesta Corte podem acessar os presentes autos de forma eletrônica e automática, ressalvados apenas os casos de eventuais peças classificadas como sigilosas, as quais requerem solicitação formal."
3.	O Ministério Público junto ao TCU, na pessoa do Subprocurador-Geral Lucas Rocha Furtado, pronunciou-se de acordo com a proposta da Unidade Técnica.
É o relatório.

Leo Wojdyslawski (206971/OAB-SP), Nelson Foerster Nejaim e outros, representando Mocho Producoes Eireli; Leo Wojdyslawski (206971/OAB-SP), Aline Akemi Freitas (246891/OAB-SP) e outros, representando Nelson Foerster Nejaim.

Subprocurador-Geral Lucas Rocha Furtado.

TOMADA DE CONTAS ESPECIAL. LEI DO AUDIOVISUAL. ANCINE. OMISSÃO NO DEVER DE PRESTAR CONTAS. REVELIA DE UM RESPONSÁVEL. AUSÊNCIA DE PRESCRIÇÃO. CONTAS IRREGULARES. DÉBITO. MULTA.

TOMADA DE CONTAS ESPECIAL (TCE)

Secretaria de Controle Externo de Tomada de Contas Especial (SecexTCE).

Em exame, tomada de contas especial instaurada pela Agência Nacional de Cinema em desfavor de Mocho Produções Eireli, Nelson Foerster Nejaim e Juliana Vanessa Lira da Costa, em razão da omissão no dever de prestar contas dos recursos destinados ao projeto "Elas", mediante incentivo fiscal da Lei do Audiovisual.
2.	O objetivo do projeto consistia na produção da obra videofonográfica brasileira intitulada "Elas", composta de 40 (quarenta) episódios, de duração de 22 (vinte e dois) minutos cada, aprovado e autorizado pela Deliberação nº 221/2012 (peça 20) , permitindo a captação de recursos financeiros na forma de incentivos, doações ou patrocínios (mecenato) , conforme estipulado na Lei 8.313/1991, alterada pela Lei 9.874/1999, e na Lei 8.685/1993 (Lei do Audiovisual) . Posteriormente, foi aprovado o redimensionamento do seu valor pela Deliberação nº 212/2013 (peças 49 e 50) .
3.	O tomador de contas (peça 114) concluiu pelo prejuízo no valor total captado de R$ 1.657.876,65 (valor histórico) , impondo-se a responsabilidade solidária de Juliana Vanessa Lira da Costa e Nelson Foerster Nejaim, proponentes, e da pessoa jurídica Mocho Produções Eireli, executora do projeto. Entretanto, após novas análises efetuadas na prestação de contas pela ANCINE, o débito apurado pela Secex TCE foi no valor de R$ 701.972,69.
4.	Após a regular autuação e processamento da tomada de contas especial, os autos aportaram neste TCU e foram feitas as citações e audiências dos responsáveis, em razão da não demonstração da boa e regular aplicação dos recursos federais recebidos. O projeto foi executado no período de 4/12/2012 a 31/12/2016 e o prazo para apresentação das respectivas contas encerrou-se em 1/3/2017.
5.	Os responsáveis, Mocho Produções e Nelson Foerster Nejaim, após tomarem conhecimento das comunicações, requereram prorrogação de prazo para apresentação das justificativas e respectivos documentos comprobatórios (peças 133-136) , o que foi concedido pela unidade técnica, mediante delegação de competência concedida pelo relator à época Ministro Raimundo Carreiro e com base no art. 183 do Regimento Interno do TCU, com prazo final em 09/12/2019.	
6.	A responsável Juliana Vanessa de Lira da Costa não apresentou suas defesas e foi considerada revel, nos termos do art. 12, §3º, da Lei 8.443/1992.
7.	Após analisar a defesa apresentada pelos responsáveis Mocho Produções e Nelson Foerster Nejaim, a unidade técnica propôs: 
"a) diligenciar a Agência Nacional do Cinema - ANCINE, para que, no prazo de 60 (sessenta) dias a contar da ciência, informe sobre a regularidade ou não da documentação comprobatória da prestação de contas objeto do projeto Salic 12-0194, encaminhada ao Tribunal; 
b) informar à Agência Nacional do Cinema - ANCINE que a resposta à diligência deve englobar as análises das execuções físicas e financeiras do projeto Salic 12-0194, incluindo eventuais débitos, especificando motivação, data e valor de cada um; e
c) encaminhar à Agência Nacional do Cinema - ANCINE, cópia integral do processo e cópia da mídia digital (17 DVDs, conforme peça 141 e aba "itens digitalizáveis") apresentados a este Tribunal, a fim de subsidiar sua análise."  (peça 146- 148) . Essa proposta foi ratificada pelo relator, Ministro Raimundo Carreiro (peça 149) .
8.	Não houve manifestação conclusiva da ANCINE (peças 158 - 159) , razão pela qual foi necessária nova diligência à ANCINE, para que a agência se manifestasse conclusivamente acerca da regularidade ou não da execução física e financeira do projeto. A proposta de diligência foi acatada pelo relator Ministro Raimundo Carreiro (peças 161 a 164) .
9.	Ressalto que, do ponto de vista da execução física, a ANCINE atestou o recebimento dos 40 episódios da obra em análise, conforme previsto. Entretanto, devido a diversas irregularidades verificadas (fls. 10 da peça 188) , acolho os fundamentos da Secex-TCU e do douto representante do MP/TCU.
10.	De fato, verifico que foram tomadas todas as medidas administrativas saneadoras para fins de regularizar o cumprimento do objeto e respectiva prestação de contas pelos responsáveis, com a garantia do devido processo legal e do contraditório.
11.	No âmbito do TCU, os responsáveis foram citados para se manifestarem (peças 121-123) .  A empresa Mocho Produções Eireli e o representante Nelson Foerster Nejaim requereram prorrogação de prazo para resposta e encaminhamento da documentação pertinente (peças 133-134) . No entanto, a representante Juliana Vanessa Lira da Costa deixou transcorrer in albis o prazo concedido, ou seja, não apresentou suas alegações de defesa nem razões de justificativa, tampouco efetuou o recolhimento do débito. Dessa forma, deve ser declarada à revelia, dando-se prosseguimento ao processo, de acordo com o art. 12, § 3º, da Lei 8.443/1992.
12.	Por meio do Acórdão 2763/2011-TCU-Plenário, relator o Ministro Augusto Sherman, o Tribunal firmou entendimento, posteriormente fixado na Súmula TCU 286, de que na hipótese em que a pessoa jurídica de direito privado seja convenente e beneficiária de transferências voluntárias de recursos federais, tanto a entidade privada como os seus dirigentes devem comprovar a regular aplicação dos recursos públicos. Esse entendimento foi estendido às hipóteses de captação de recursos com amparo na Lei 8.685/1993 (Lei do Audiovisual) , objeto destes autos, uma vez que se trata de recursos públicos oriundos de renúncia fiscal prevista em lei (Acórdão 322/2010-TCU-Plenário, relator Ministro Benjamin Zymler) .	
13.	Assim, foram imputados aos responsáveis os débitos referentes às seguintes irregularidades:  ausência de documentos fiscais comprobatórios de despesas realizadas; documentos fiscais sem a identificação do projeto; documento fiscal apresentado em duplicidade na prestação de contas; documentos fiscais sem identificação do projeto e do tomador do serviço; documentos fiscais sem identificação do projeto e sem descrição da despesa; valor declarado superior ao do documento fiscal; contrapartida não comprovada; tarifas bancárias e bloqueio judicial; realização de débitos na conta movimento sem apresentação do correspondente documento; documento fiscal emitido mais de 60 dias após o débito na conta corrente; pagamento a empresa sem vínculo com o prestador do serviço; documento de despesa sem valor fiscal; e despesa com material permanente não relacionado ao projeto, totalizando R$ 701.972,69.
14.	Nesse passo, ante a inexistência de elementos capazes de comprovar a boa e regular aplicação dos recursos ou reconhecer a boa-fé dos responsáveis, devem ser julgadas irregulares as contas da empresa Mocho Produções Eireli (CNPJ: 10.543.795/0001-38) , do Sr Nelson Foerster Nejaim (CPF: 012.249.744-92) e da Srª Juliana Vanessa Lira da Costa (CPF: 864.953.214-49) , condenando-os solidariamente ao pagamento do débito e aplicando-lhes a multa prevista no art. 57 da Lei 8.443/1992.
15.	No tocante à prescrição da pretensão punitiva, este Tribunal continua aplicando o entendimento fixado no Acórdão 1441/2016-TCU-Plenário, relator Ministro Benjamin Zymler, redator Ministro Walton Alencar Rodrigues, no sentido de que se subordina ao prazo geral de prescrição indicado no art. 205 do Código Civil, a contar da data do fato, com uma única causa interruptiva, que é a citação ou audiência.
16.	Quanto à prescrição da pretensão ressarcitória, esta Corte de Contas continua aplicando o entendimento fixado no Acórdão 2709/2008-TCU-Plenário, da relatoria do Ministro Benjamin Zymler, que se alinhou ao entendimento em vigor no Supremo Tribunal Federal - STF - naquela época, fixado no julgamento do Mandado de Segurança 26.210, da relatoria do Ministro Ricardo Lewandowski, julgado em 04.09.2008, no sentido de que a pretensão de ressarcimento ao erário era imprescritível.
17.	Contudo, ambos entendimentos não são aplicados pelo STF.
18.	A partir do julgamento do Mandado de Segurança 32.201, relator Ministro Roberto Barroso, em 21.03.2017, o STF passou a aplicar as regras da Lei 9.873/1999 como parâmetro para reger a prescrição da pretensão punitiva no âmbito desta Corte de Contas, cujo prazo é de 5 anos, a contar da data do fato.
19.	Mais recentemente, em julgamento concluído em 11.11.2021, o STF apreciou a ADI 5509, relator Ministro Edson Fachin, na qual, sintetizou, nos termos do voto do relator, "a orientação aplicável para a fixação e a contagem dos prazos prescricionais das ações de competência do Tribunal de Contas". 
20.	Assim, em resumo, o STF, com fundamento na aplicação combinada da Lei 9.873/1999 com a Lei 8.443/1992 (Lei Orgânica do TCU) e com o entendimento adotado por aquela Suprema Corte no Recurso Extraordinário 636.553, fixou o prazo de prescrição relativo aos processos dos Tribunais de Contas em cinco anos, a contar do vencimento do prazo para prestar contas ou, não havendo o dever de prestar contas, a partir da ciência do fato ilícito pelo TCU. Ou seja, trata-se de entendimento que se aplica tanto à prescrição da pretensão ressarcitória quanto à prescrição da pretensão punitiva.
21.	Por essa razão, tenho entendimento idêntico ao que foi sustentado pelo Ministro Raimundo Carreiro no voto complementar que submeteu à apreciação desta Corte na Sessão Plenária de 1º.12.2022, nos autos do TC-Processo 000.006/2017-3, no qual, após apresentar a evolução da jurisprudência do STF sobre o assunto, Sua Excelência propôs que o entendimento fixado pelo STF na citada ADI 5509 fosse aplicado, de imediato, aos processos em tramitação no TCU.
22.	De qualquer modo, no presente caso concreto, verifico que não ocorreu a prescrição, seja pelo critério do Código Civil, seja pelo critério da Lei 9.873/1999 aplicada nos termos do entendimento do STF fixado na ADI 5509
23. 	Em relação à pretensão punitiva, as regras do Acórdão 1441/2016-TCU-Plenário, redator Ministro Walton Alencar Rodrigues, o início do prazo ocorreu em 1/3/2017, com o fim do prazo para prestação das contas (nos termos dos recentes Acórdão 2697/2021-TCU-Plenário, relator Ministro Raimundo Carreiro, 2.295/2021-TCU-Plenário, relator Ministro Bruno Dantas, 937/2021-TCU-Plenário, relator Ministro Jorge Oliveira, 9.369/2020-TCU-1ª Câmara, relator Ministro Bruno Dantas, e 1.470/2020-TCU-2ª Câmara, relatora Ministra Ana Arraes) e a citação do ex-prefeito foi autorizada em 27/8/2019 (peça 123) . Como não houve o transcurso do decênio, não houve prescrição. 
24. 	Apenas a título de registro, destaco que a prescrição tampouco teria ocorrido caso se utilizasse a Lei 9.873/1999 como parâmetro, pois claramente não ocorreu o transcurso dos cinco anos previstos na norma.
25.	Ante o exposto, acolho a proposta da unidade técnica, ratificada pelo MP/TCU e voto para que o Tribunal adote a minuta de acórdão que ora submeto à apreciação deste Colegiado.
TCU, Sala das Sessões, em 5 de abril de 2022.
ANTONIO ANASTASIA 
Relator